【裁判字號】    97,交易,159
【裁判日期】    980120
【裁判案由】    過失傷害等
【裁判全文】
臺灣苗栗地方法院刑事判決             97年度交易字第159號
公  訴  人  臺灣苗栗地方法院檢察署檢察官
被      告  甲○○
                    （另案於臺灣臺北監獄臺北分監執行中）
上列被告因過失傷害等案件，經檢察官提起公訴（97年度偵字第
5110號），被告於本院審理時就被訴事實為有罪之陳述，經本院
裁定進行簡式審判程序，判決如下：
    主    文
甲○○犯攜帶兇器竊盜罪，處有期徒刑捌月。又犯毀損他人物品
罪，處有期徒刑貳月。又犯過失傷害罪，處有期徒刑月。應執
行有期徒刑拾月。
    事    實
一、甲○○於民國97年10月18日中午12時許，在苗栗縣竹南鎮○○路與自由街口旁之空地上，見丙○○所有之車牌號碼GD-8
    626 號（引擎號碼為A4T23241號）自用小客車停於該處無人
    看管，竟意圖為自己不法之所有，持客觀上足以對人之生命
    、身體、安全造成危險性，可供作兇器使用之一字型起子1
    支，撬壞該小客車之前保險桿、車門鎖及起動器後，竊取該
    自用小客車，得手後供已代步之用。嗣於同日中午12時15分
    許，甲○○無適當之駕駛執照駕駛該竊得之自用小客車，沿
    苗栗縣竹南鎮○○里○○街由東往西行駛，行經博愛街竹南
    消防隊往東100 公尺之彎道處，本應注意減速慢行並隨時作
    停車之準備，且該路段行車時速不得超過50公里，而依當時
    情形並無不能注意之情事，竟疏未注意及此，貿然以時速60
    公里速度行駛，致車輛失控而跨越分向限制線駛入對向車道
    ，並先後撞擊對向車道邱彥融所駕駛車牌號碼1671-LA 號自
    用小客車及乙○○所駕駛之車牌號碼1367-HK 號自用小客車
    ，造成乙○○受有頭部挫傷及右臂擦傷之傷害，並造成該車
    內乘客洪興旺及林美蘭亦分別受傷（洪興旺及林美蘭受傷部
    分未據告訴）。嗣經警據報後，於同日下午1 時許，前往現
    場處理，並在苗栗縣竹南消防分隊後方草叢中查獲被告，而
    查悉上情。
二、案經丙○○、乙○○訴由苗栗縣警察局竹南分局報請臺灣苗
    栗地方法院檢察署檢察官偵查起訴。
    理    由
一、按簡式審判程序之證據調查，不受第159 條第1 項之限制，
    刑事訴訟法第273 條之2 定有明文，是依上開規定，於行簡
    式審判程序之案件，被告以外之人於審判外之陳述，除有其
    他不得作為證據之法定事由外，應認具有證據能力。查本案
    證人即被害人乙○○、丙○○、證人邱彥融、洪興旺、林美
    蘭於警詢、偵查中所為陳述，雖係被告以外之人於審判外之
    陳述，惟因本案採行簡式審判程序，復無其他不得做為證據
    之法定事由，揆諸首揭說明，均應認具有證據能力，合先敘
    明。
二、訊據被告甲○○對於上揭事實均坦承不諱，核與證人即被害
    人丙○○、乙○○於警詢、偵查中指訴之情節相符（見偵查
    卷第12-14 、17-18 、61-62 頁），並經證人即車禍當時在
    場之邱彥融、洪興旺、林美蘭於警詢、偵查中證述屬實（見
    偵查卷第15-16 、19-22 、61-62 頁），並有贓物認領保管
    單、苗栗縣警察局舉發違反道路交通管理事件通知單、竹南
    分局道路交通事故當事人酒精測定紀錄表、道路交通事故現
    場圖、道路交通事故調查報告表(一)(二)、車籍查詢- 基本資料
    詳細畫面、行車駕駛執照影本各1 份、肇事及失竊現場照片
    暨毀損物品等照片共22張附卷可稽（見偵查卷第23、25、2
    8-38、42-43 、71-73 、75-76 頁）。又被害人乙○○係因
    本件車禍受有頭部挫傷、右臂擦傷等情，亦有慈祐醫院診斷
    證明書1 紙在卷可參（見偵查卷第24頁）。復按汽車行駛時
    ，駕駛人應注意車前狀況，並隨時採取必要之安全措施；行
    車速度，依速限標誌或標線之規定，無速限標誌或標線者，
    其行車時速不得超過50公里；汽車行經設有彎道路段，應減
    速慢行，作隨時停車之準備，道路交通安全規則第94條第3
    項、第93條第1 項第1 、2 款分別定有明文。被告駕車自應
    注意上開交通安全之相關規定，且本件車禍發生當時，天候
    晴、日間自然光線、路面鋪設柏油且乾燥、無缺陷、無障礙
    物，視距因彎道而不良等情，為前開道路交通事故調查報告
    表(一)所明載，並無不能注意之情事，竟疏未注意車前狀況，
    行經彎道未減速慢行，致車輛跨越分向限制線駛入對向車道
    而肇事，其對於上開駕車肇事並使人受傷之行為自有過失甚
    明。從而，被告上揭自白核與事實相符，本件事證已臻明確
    ，被告犯行均堪認定，應依法論科。
三、按刑法第321 條第1 項第3 款之攜帶兇器竊盜罪，係以行為
    人攜帶兇器竊盜為其加重條件，此所謂兇器，其種類並無限
    制，凡客觀上足對人之生命、身體、安全構成威脅，具有危
    險性之兇器均屬之，且祇須行竊時攜帶此種具有危險性之兇
    器為已足，並不以攜帶之初有行兇之意圖為必要（最高法院
    79年臺上字第5253號判例可資參照）。查被告甲○○持以行
    竊所用之一字型起子1 支，係金屬製品，質地堅硬，前端尖
    銳，若持之攻擊人體，顯足以對人體造成傷害而具有危險性
    ，堪認屬兇器無誤。又按刑法第354 條之毀損罪，以使所毀
    損之物，失其全部或一部之效用為構成要件（參照最高法院
    29年上字第974 號、25年上字第825 號判例意旨）。本案被
    告甲○○撬壞告訴人丙○○所有車牌號碼GD-8626 號自小客
    車之前保險桿、車門鎖及起動器，已造成上開物品全部或一
    部之效用喪失。是核被告甲○○所為，係犯刑法第321 條第
    1 項第3 款之攜帶兇器竊盜罪、刑法第284 條第1 項前段之
    過失傷害罪、刑法第354 條之毀損他人物品罪。其以一行為
    同時毀損告訴人汽車之前保險桿、車門鎖及起動器等物，係
    侵害一個管理使用權，為想像競合犯，應論以一毀損器物罪
    。又被告甲○○未領有駕駛執照，業據其供認不諱（見偵查
    卷第9 頁），其無駕駛執照駕車，因而致被害人乙○○受傷
    ，應依道路交通管理處罰條例第86條第1 項規定加重其刑。
    又其所犯攜帶兇器竊盜、過失傷害、毀損他人物品等罪，犯
    意各別，行為互殊，應予分論併罰。
四、爰審酌被告甲○○正值青壯，竟貪圖私利，以行竊之方式獲
    取財物，並以攜帶兇器、毀損他人器物之方式為之，造成被
    害人財產損失，對社會治安所生危害非微，行為殊無可取；
    又無適當之駕駛執照駕車，超速通過彎道而肇事，過失情節
    重大，惟其犯後均坦認犯行，態度良好，告訴人乙○○所受
    傷勢尚輕，，迄未與告訴人丙○○、乙○○達成和解，兼衡
    其犯罪動機、目的、手段、所生損害暨檢察官具體求刑之範
    圍等一切情狀，分別量處如主文所示之刑，並定其應執行之
    刑。至於檢察官對被告甲○○所犯過失傷害部分雖具體請求
    判處有期徒刑4 月，然衡酌過失傷害罪之法定刑度僅為「6
    月以下有期徒刑、拘役或5 百元以下罰金」，而告訴人乙○○所受傷害尚微，檢察官此部分之求刑稍有過重，故未量處
    如其請求，併此敘明。另被告甲○○行竊所用之一字型起子
    1 支，被告自承已丟棄（見偵查卷第10頁），未據扣案，亦
    非屬違禁物，爰不予宣告沒收，附此敘明。
據上論斷，應依刑事訴訟法第284 條之1 、第273 條之1 第1 項
、第299 條第1 項前段，刑法第321 條第1 項第3 款、第284 條
第1 項前段、第354 條、第55條、第51條第5 款，道路交通管理
處罰條例第86條第1 項，刑法施行法第1 條之1 ，判決如主文。
本案經檢察官黃俊鳴到庭執行職務。
中    華    民    國    98    年    1     月    20    日
                  刑事第三庭    法  官  林佩儒
以上正本與原本無異。
如不服本判決，應於收受送達後10日內向本院提出上訴書狀（應
敘述具體理由並附繕本）。
上訴書狀如未敘述理由，應於上訴期間屆滿後20日內補提理由書
於本院，上訴於臺灣高等法院臺中分院。
告訴人或被害人如對於本判決不服者，應具備理由請求檢察官上
訴，其上訴期間之計算係以檢察官收受判決正本之日期為準。
                                書記官  陳玲君
中    華    民    國    98    年    1     月    20    日
附錄論罪法條：
中華民國刑法第284 條第1項
（過失傷害罪）
因過失傷害人者，處6 月以下有期徒刑、拘役或5 百元以下罰金
，致重傷者，處1 年以下有期徒刑、拘役或5 百元以下罰金。
中華民國刑法第321條
（加重竊盜罪）
犯竊盜罪而有下列情形之一者，處6 月以上、5 年以下有期徒刑
：
一、於夜間侵入住宅或有人居住之建築物、船艦或隱匿其內而犯
    之者。
二、毀越門扇、牆垣或其他安全設備而犯之者。
三、攜帶兇器而犯之者。
四、結夥三人以上而犯之者。
五、乘火災、水災或其他災害之際而犯之者。
六、在車站或埠頭而犯之者。
前項之未遂犯罰之。
中華民國刑法第354條
（毀損器物罪）
毀棄、損壞前二條以外之他人之物，或致令不堪用，足以生損害
於公眾或他人者，處2 年以下有期徒刑、拘役或5 百元以下罰金
。


司法院資訊處製作；財團法人民間司法改革基金會備份。
